【裁判字號】    98,抗,5
【裁判日期】    980618
【裁判案由】    給付扶養費強制執行
【裁判全文】
臺灣高等法院臺南分院民事裁定  98年度抗字第5號
抗  告  人  乙○○
                      送達代.
上抗告人因與相對人甲○○間給付扶養費強制執行事件，對於中
華民國九十七年十二月八日臺灣臺南地方法院所為裁定（九十七
年度執字第八九八０八號），提起抗告，本院裁定如下：
   主   文
原裁定廢棄，發回臺灣臺南地方法院。
      理      由
一、抗告意旨略以：原裁定以債務人對於第三人之金錢債權，並
    非第三人所得處分或僅屬另一請求權為由，認非執行法院可
    得扣押之標的，而駁回伊之強制執行聲請；惟茍確係如此，
    執行法院應來函陳明債務人尚未因執行而取得第三人之案款
    ，並請伊查報債務人其他財產才是，乃執行法院逕予駁回伊
    之強制執行聲請，即有未合。且伊係請求執行債務人之財產
    ，原裁定認伊係執行第三人之財產，亦有誤會。為此，提起
    本件抗告，求為廢棄原裁定。
二、原裁定駁回抗告人強制執行之聲請，無非以：抗告人請求執
    行相對人對於第三人謝淑惠之金錢債權，業經原法院另案以
    九十六年執字第三九０三號執行事件受理後，於民國九十七
    年五月二十日及六月十六日分別核發扣押命令、移轉命令在
    案；抗告人就同一債權重複請求法院為執行，且指稱因相對
    人與第三人間之訴訟已確定，相對人已可對於第三人為執行
    ，而請求對於第三人謝淑惠對本院之分配款債權為執行，惟
    上開分配款債權尚非第三人得支配、處分之財產，即非強制
    執行法第一百十五條第一項規定得執行之「金錢債權」，抗
    告人未經取得對於第三人謝淑惠之執行名義，不得聲請對於
    第三人謝淑惠對執行法院之分配款債權為執行等，為其判斷
    之基礎。
三、惟按債務人無財產可供強制執行，或雖有財產經強制執行後
    所得之數額仍不足清償債務時，執行法院應命債權人於一個
    月內查報債務人財產。債權人到期不為報告或查報無財產者
    ，應發給憑證，交債權人收執，載明俟發見有財產時，再予
    強制執行，強制執行法第二十七條第一項定有明文；查：
（一）抗告人於原法院聲請強制執行時，係主張：原債權人謝淑
      惠對於相對人之債權，業經讓與予伊取得，除有協議書及
      債權憑證及民事確定判決可參外，伊並於九十五年四月十
      八日通知債務人，惟債務人仍未給付；爰提出原債權人所
      有債權憑證（含台南地院九十二年六月二十四日南院鵬九
      十一執祥字第二九六七四號債權憑證，及台南地院九十一
      年度南簡字第六八號民事確定判決）、債權轉讓協議書、
      郵政收件回執等件為證，聲請就執行債務人即相對人對於
      第三人謝淑惠之債權為執行乙情，此參「民事強制執行聲
      請狀」，及原法院卷附之相關卷證至明。
（二）其次，原法院對於抗告人主張受讓原債權人之債權，而聲
      請為強制執行乙情，經審查其提出之相關卷證後，並已依
      其聲請而為強制執行。則苟原法院審認相關卷證後，認定
      抗告人未另行取得執行名義前，不得對於第三人謝淑惠之
      分配款為執行，該部分因此不得作為執行標的，且除此以
      外，執行債務人並無財產可供強制執行者，原應依首開規
      定，先命債權人於限期內查報債務人財產，並於債權人到
      期不為報告或查報無財產者，發給債權憑證，以終結執行
      程序，始為的論；乃原法院未依上開程序辦理，即以抗告
      人不得逕對第三人謝淑惠之分配款為執行為由，裁定駁回
      抗告人對於相對人之強制執行聲請，於法自有未合。抗告
      意旨求予廢棄，為有理由，爰將原裁定廢棄，發回原法院
      另為妥適之處理。
四、據上論結，本件抗告為有理由，依強制執行法第三十條之一
    、民事訴訟法第四百九十二條，裁定如主文。
中    華    民    國    98    年    6    月    18     日
                    民事第三庭  審判長法  官  陳  光  秀
                                      法  官  曾  平  杉
                                      法  官  李  文  賢
上為正本係照原本作成。
本件不得再抗告。
中    華    民    國    98    年    6    月    19     日
                                      書記官  劉  清  洪


司法院資訊處製作；財團法人民間司法改革基金會備份。
